臺灣高等法院民事裁定
110年度抗字第679號
抗  告  人  李有元  
上列抗告人因與相對人新竹縣新湖地政事務所間土地登記強制執
行事件，聲明異議，對於中華民國110年5月26日臺灣新竹地方法
院110年度執事聲字第28號裁定，提起抗告，本院裁定如下：
    主      文
抗告駁回。
抗告程序費用由抗告人負擔。      
    理  由
一、按民事強制執行係債權人依據執行名義，聲請執行機關強制
    債務人履行其債務，以滿足債權人私法上請求權之程序，依
    強制執行法第1條規定，係由地方法院設民事執行處辦理之
    。另行政訴訟之裁判命債務人為一定之給付，經裁判確定後
    ，債務人不為給付者，債權人得以之為執行名義，聲請地方
    法院行政訴訟庭強制執行，行政訴訟法第305條第1項定有明
    文。故可推知債權人以行政訴訟之裁判為執行名義，聲請強
    制執行，為行政訴訟強制執行事件，應向該管地方法院行政
    訴訟庭聲請之，地方法院民事執行處並無受理是類執行事件
    之權限，至於民事執行處如因行政訴訟庭為辦理行政訴訟強
    制執行事務，而受囑託代為執行，此時僅係代為執行機關性
    質。又強制執行法第4條第1項各款之執行名義，係表示「私
    法」上給付請求權存在及範圍，得據以聲請強制執行之公文
    書。其中同條項第1款執行名義「確定之終局判決」，係指
    普通法院對起訴或上訴之全部或一部所為命債務人為私法上
    給付之確定終局判決而言。
二、異議及抗告意旨略以：臺北高等行政法院108年度訴字第151
    號判決（下稱系爭行政判決）伊勝訴，伊已取得新竹縣新豐
    鄉福陽段333-2、333、421、742、743、744、813、815地號
    土地、同鄉泰豐段20、30、45、59、60、61地號土地、同鄉
    泰安段275地號土地、同鄉榮豐段625、683、686地號土地、
    同鄉明新段109、731-1、770地號土地所有權；同鄉福陽段7
    42、815、421、813、814、743、744、745、746、747、748
    、748-1、750、751、752、753地號土地、同鄉泰豐段199、
    200、200-1、200-2、201、202、203、204地號土地之地上
    權，原法院應依強制執行法第11條第1項、第2項規定，通知
    相對人辦理登記等語。
三、經查，抗告人持系爭行政判決為執行名義，向原法院聲請強
    制執行，有原法院110年度司執字第16369號執行卷可參，揆
    諸前揭說明，系爭行政判決無從為抗告人之執行名義，抗告
    人據以聲請原法院民事執行處強制執行，容有違誤。況系爭
    行政判決係撤銷新竹縣政府108年1月17日案號0000000-00號
    訴願決定，核非命債務人為私法上給付之確定終局判決，抗
    告人持之為執行名義聲請強制執行，實屬無據。從而，原法
    院司法事務官駁回抗告人強制執行之聲請及原法院駁回抗告
    人異議之裁定，理由雖有不同，結論並無二致，仍應予維持
    。抗告意旨指摘原裁定不當，聲明廢棄，為無理由，應予駁
    回。
四、據上論結，本件抗告為無理由，爰裁定如主文。　　
中　　華　　民　　國　　110 　年　　9 　　月　　9 　　日
                  民事第一庭
                      審判長法  官  吳光釗
                            法  官  游悅晨
                            法  官  江春瑩
正本係照原本作成。
本裁定除以適用法規顯有錯誤為理由外，不得再抗告。如提起再
抗告，應於收受送達後10日內委任律師為代理人向本院提出再抗
告狀。並繳納再抗告費新臺幣１千元。
中　　華　　民　　國　　110 　年　　9 　　月　　9 　　日

  　　　　　　　　　　　　　書記官   學妍伶